Minutes et répertoires du notaire Pierre PLANCHAT, 17 septembre 1845 - 7 août 1873 (étude XXXIII)
Archives nationales
- Minutes de Pierre PLANCHAT, 17 septembre 1845 - 7 août 1873; MC/ET/XXXIII/1165 - MC/ET/XXXIII/1337
  - Minutes. 1852, mars - 1852, avril, mars 1852 - avril 1852; MC/ET/XXXIII/1208
    - Transport par Antoinette Aglaé Lefèvre, institutrice, demeurant à Ivry-sur-Seine (Val-de-Marne), sur Louis Adolphe Chouippe, docteur médecin, demeurant 26, boulevard Saint-Denis, d'une somme de 200 francs provenant des arrérages d'une rente viagère et annuelle., 20 avril 1852; MC/ET/XXXIII/120
      Saint-Denis (boulevard); Ivry-sur-Seine (Val-de-Marne); Lefèvre, Antoinette Aglaé; Chouippe, Louis Adolphe
  - Minutes. 1852, mai - 1852, juin, mai 1852 - juin 1852; MC/ET/XXXIII/1209
  - Minutes. 1852, juillet - 1852, août, juillet 1852 - août 1852; MC/ET/XXXIII/1210
  - Minutes. 1852, septembre - 1852, octobre, septembre 1852 - octobre 1852; MC/ET/XXXIII/1211
  - Minutes. 1852, novembre - 1852, décembre, novembre 1852 - décembre 1852; MC/ET/XXXIII/1212
    - Prêt conditionnel par le Crédit foncier de France, à Félix Richard, ingénieur opticien, et Françoise Antoinette Froment, son épouse, demeurant 18, boulevard du Combat, pour une somme de 25 000 francs, réalisée en obligations foncières de 500 francs et remboursables en cinquante annuités de 1 515 francs comprenant un intérêt de 5% l'an plus les frais administratifs. Les contractants hypothèquent, pour sûreté de garantie, une propriété située 18, boulevard du Combat., 19 décembre 1862; MC/ET/XXXIII/1212
      1863, 17 janvier Réalisation du prêt. 1863, 29 janvier et 1er mai Décharge et décharge définitive.
      De l'image fixe à l'image animée (1820-1910), documents du Minutier central des notaires de Paris relatifs à l'histoire des photographes et de la photographie, par Marc Durand, Paris, Archives nationales, 2013 (sous presse), notice n° 4274 (version dématérialisée de l'instrument de recherche, les notices biographiques et compléments de descriptions d'actes ne se trouvent que sur la version papier de l'ouvrage, voir contexte dans le Plan d’orientation général - Notaires de Paris, guides thématiques du Minutier).
      Combat (boulevard du); Richard, Félix; Froment, Françoise Antoinette
  - Minutes. 1853, janvier - 1853, février, janvier 1853 - février 1853; MC/ET/XXXIII/1213
  - Minutes. 1853, mars - 1853, avril, mars 1853 - avril 1853; MC/ET/XXXIII/1214
  - Minutes. 1853, mai - 1853, juin, mai 1853 - juin 1853; MC/ET/XXXIII/1215/A
    Ancienne(s) cote(s):
    ET/XXXIII/1215
  - Titres de propriété de M.DURAND. 1853, 29 juin, 29 juin 1853; MC/ET/XXXIII/1215/B
    ET/XXXIII/1215 bis
    - Dépôt des pièces et titres de propriété pour trois maisons rue Château d'Eau, nos: 79, 81, 83 par Louise Augustin Durand et Marie Henriette Durand célibataires, propriétaires demeurant rue Château d'Eau, n° 81, 29 juin 1853; MC/ET/XXXIII/1215/B
      dépôt de pièces; Château-d'Eau (rue du); Durand, Henriette; Durand, Louise Augustine
  - Minutes. 1853, juillet - 1853, août, juillet 1853 - août 1853; MC/ET/XXXIII/1216
  - Minutes. 1853, septembre - 1853, octobre, septembre 1853 - octobre 1853; MC/ET/XXXIII/1217
  - Minutes. 1853, novembre - 1853, décembre, novembre 1853 - décembre 1853; MC/ET/XXXIII/1218
  - Minutes. 1854, janvier - 1854, février, janvier 1854 - février 1854; MC/ET/XXXIII/1219
  - Minutes. 1854, mars - 1854, avril, mars 1854 - avril 1854; MC/ET/XXXIII/1220
  - Minutes. 1854, mai - 1854, juin, mai 1854 - juin 1854; MC/ET/XXXIII/1221
  - Minutes. 1854, juillet - 1854, août, juillet 1854 - août 1854; MC/ET/XXXIII/1222
  - Minutes. 1854, septembre - 1854, octobre, septembre 1854 - octobre 1854; MC/ET/XXXIII/1223
  - Minutes. 1854, novembre - 1854, décembre, novembre 1854 - décembre 1854; MC/ET/XXXIII/1224
  - Minutes. 1855, janvier - 1855, février, janvier 1855 - février 1855; MC/ET/XXXIII/1225
  - Minutes. 1855, mars - 1855, avril, mars 1855 - avril 1855; MC/ET/XXXIII/1226
  - Minutes. 1855, mai - 1855, juin, mai 1855 - juin 1855; MC/ET/XXXIII/1227
  - Minutes. 1855, juillet - 1855, août, juillet 1855 - août 1855; MC/ET/XXXIII/1228
  - Minutes. 1855, septembre - 1855, octobre, septembre 1855 - octobre 1855; MC/ET/XXXIII/1229
  - Minutes. 1855, novembre - 1855, décembre, novembre 1855 - décembre 1855; MC/ET/XXXIII/1230
  - Minutes. 1856, janvier - 1856, février, janvier 1856 - février 1856; MC/ET/XXXIII/1231
  - Minutes. 1856, mars - 1856, avril, mars 1856 - avril 1856; MC/ET/XXXIII/1232
  - Minutes. 1856, mai - 1856, juin, mai 1856 - juin 1856; MC/ET/XXXIII/1233
  - Minutes. 1856, juillet - 1856, août, juillet 1856 - août 1856; MC/ET/XXXIII/1234
  - Minutes. 1856, septembre - 1856, octobre, septembre 1856 - octobre 1856; MC/ET/XXXIII/1235
  - Minutes. 1856, novembre - 1856, décembre, novembre 1856 - décembre 1856; MC/ET/XXXIII/1236
  - Minutes. 1857, janvier - 1857, février, janvier 1857 - février 1857; MC/ET/XXXIII/1237
  - Minutes. 1857, mars - 1857, avril, mars 1857 - avril 1857; MC/ET/XXXIII/1238
  - Minutes. 1857, mai - 1857, juin, mai 1857 - juin 1857; MC/ET/XXXIII/1239
  - Minutes. 1857, juillet - 1857, août, juillet 1857 - août 1857; MC/ET/XXXIII/1240
  - Minutes. 1857, septembre - 1857, octobre, septembre 1857 - octobre 1857; MC/ET/XXXIII/1241
  - Minutes. 1857, novembre - 1857, décembre, novembre 1857 - décembre 1857; MC/ET/XXXIII/1242
  - Minutes. 1858, janvier, janvier 1858; MC/ET/XXXIII/1243
  - Minutes. 1858, février, février 1858; MC/ET/XXXIII/1244
    - Contrat de mariage sous le régime de la communauté de biens avec donation au dernier vivant entre François Willème, sculpteur, demeurant 40, rue d'Angoulême-du-Temple, et Céleste Lacaille, veuve d'Alfred Doulen, demeurant 117, quai de Valmy. Mariage à la mairie du 6e arrondissement de Paris., 3 février 1858; MC/ET/XXXIII/1244
      De l'image fixe à l'image animée (1820-1910), documents du Minutier central des notaires de Paris relatifs à l'histoire des photographes et de la photographie, par Marc Durand, Paris, Archives nationales, 2013 (sous presse), notice n° 5002 (version dématérialisée de l'instrument de recherche, les notices biographiques et compléments de descriptions d'actes ne se trouvent que sur la version papier de l'ouvrage, voir contexte dans le Plan d’orientation général - Notaires de Paris, guides thématiques du Minutier).
      Valmy (quai de); Angoulême (rue d'); Willème, François; Lacaille, Céleste; Doulen, Alfred
  - Minutes. 1858, mars - 1858, avril, mars 1858 - avril 1858; MC/ET/XXXIII/1245
  - Minutes. 1858, mai - 1858, juin, mai 1858 - juin 1858; MC/ET/XXXIII/1246
  - Minutes. 1858, juillet - 1858, août, juillet 1858 - août 1858; MC/ET/XXXIII/1247
  - Minutes. 1858, septembre - 1858, octobre, septembre 1858 - octobre 1858; MC/ET/XXXIII/1248/A
    ET/XXXIII/1248
  - Minutes. 1858, novembre - 1858, décembre, novembre 1858 - décembre 1858; MC/ET/XXXIII/1248/B
    ET/XXXIII/1248 bis
  - Minutes. 1859, janvier - 1859, février, janvier 1859 - février 1859; MC/ET/XXXIII/1249
  - Minutes. 1859, mars - 1859, avril, mars 1859 - avril 1859; MC/ET/XXXIII/1250
  - Minutes. 1859, mai - 1859, juin, mai 1859 - juin 1859; MC/ET/XXXIII/1251
    - Création d'une société en nom collectif entre Pierre Lamith Petit, photographe, demeurant 70, rue de Dunkerque et Antoine René Trinquart, rentier, demeurant 16, rue Goeffroy-Marie, ayant pour objet l'exploitation d'un établissement de photographie, sous la raison sociale, Photographie des Deux Mondes établie pour une durée de 14 ans, siège social situé 31, rue Cadet., 9 mai 1859; MC/ET/XXXIII/1251
      1859, 11 juin Dépôt des pièces de publication. 1861, 27 mars Dissolution de société. 1861, 16 mai Dépôt des pièces de publication.
      De l'image fixe à l'image animée (1820-1910), documents du Minutier central des notaires de Paris relatifs à l'histoire des photographes et de la photographie, par Marc Durand, Paris, Archives nationales, 2013 (sous presse), notice n° 3989 (version dématérialisée de l'instrument de recherche, les notices biographiques et compléments de descriptions d'actes ne se trouvent que sur la version papier de l'ouvrage, voir contexte dans le Plan d’orientation général - Notaires de Paris, guides thématiques du Minutier).
      Dunkerque (rue de); Petit, Pierre Lamith; Trinquart, Antoine René
  - Minutes. 1859, juillet - 1859, août, juillet 1859 - août 1859; MC/ET/XXXIII/1252
  - Minutes. 1859, septembre - 1859, octobre, septembre 1859 - octobre 1859; MC/ET/XXXIII/1253
  - Minutes. 1859, novembre - 1859, décembre, novembre 1859 - décembre 1859; MC/ET/XXXIII/1254
  - Minutes. 1860, janvier - 1860, février, janvier 1860 - février 1860; MC/ET/XXXIII/1255
  - Minutes. 1860, mars - 1860, avril, mars 1860 - avril 1860; MC/ET/XXXIII/1256
    - Vente par Victor Corentin Bonnard, banquier, demeurant 53, rue de la Chaussée-d'Antin, représenté par Édouard Clément Naud, à Louis Adolphe Chouippe, docteur médecin, demeurant 83, rue Saint-Honoré, d'un terrain d'une contenance de 6 496,56 m², situé à Boulogne-Billancourt (Hauts-de-Seine), pour la somme principale de 19 458,75 francs., 26 avril 1860; MC/ET/XXXIII/1256
      1860, 23 mai Rectification des contenances et du prix. 1860, 20 octobre Quittance.
      De l'image fixe à l'image animée (1820-1910), documents du Minutier central des notaires de Paris relatifs à l'histoire des photographes et de la photographie, par Marc Durand, Paris, Archives nationales, 2013 (sous presse), notice n° 1051 (version dématérialisée de l'instrument de recherche, les notices biographiques et compléments de descriptions d'actes ne se trouvent que sur la version papier de l'ouvrage, voir contexte dans le Plan d’orientation général - Notaires de Paris, guides thématiques du Minutier).
      Chaussée-d'Antin (rue de la); Saint-Honoré (rue); Boulogne-Billancourt (Hauts-de-Seine); Chouippe, Louis Adolphe; Bonnard, Victor Corentin; Naud, Édouard Clément
  - Minutes. 1860, mai - 1860, juin, mai 1860 - juin 1860; MC/ET/XXXIII/1257
  - Minutes. 1860, juillet - 1860, août, juillet 1860 - août 1860; MC/ET/XXXIII/1258
  - Minutes. 1860, septembre - 1860, octobre, septembre 1860 - octobre 1860; MC/ET/XXXIII/1259
  - Minutes. 1860, novembre - 1860, décembre, novembre 1860 - décembre 1860; MC/ET/XXXIII/1260
  - Minutes. 1861, janvier - 1861, février, janvier 1861 - février 1861; MC/ET/XXXIII/1261
    - Dépôt judiciaire du testament olographe de Clémence Amélie Chouippe, fait à Paris, le 10 juillet 1859, à la suite de son décès survenu 83, rue Saint-Honoré, le 14 janvier 1861., 24 janvier 1861; MC/ET/XXXIII/1261
      De l'image fixe à l'image animée (1820-1910), documents du Minutier central des notaires de Paris relatifs à l'histoire des photographes et de la photographie, par Marc Durand, Paris, Archives nationales, 2013 (sous presse), notice n° 1052 (version dématérialisée de l'instrument de recherche, les notices biographiques et compléments de descriptions d'actes ne se trouvent que sur la version papier de l'ouvrage, voir contexte dans le Plan d’orientation général - Notaires de Paris, guides thématiques du Minutier).
      Saint-Honoré (rue); Chouippe, Clémence Amélie
  - Minutes. 1861, mars - 1861, avril, mars 1861 - avril 1861; MC/ET/XXXIII/1262
    - Création d'une société en nom collectif entre Pierre Lamith Petit, photographe, demeurant 31, place Cadet et Théodore Privat, rentier, demeurant 2, avenue Roger à Chatou (Yvelines), ayant pour objet l'exploitation d'un établissement de photographie, sous la raison sociale, Photographie des Deux Mondes au capital de 16 000 francs, établie pour une durée de 6 ans, sous la raison sociale, Pierre Petit et Cie, siège social situé 31, rue Cadet., 27 mars 1861; MC/ET/XXXIII/1262
      1861, 14 mai Dépôt des pièces de publication.
      De l'image fixe à l'image animée (1820-1910), documents du Minutier central des notaires de Paris relatifs à l'histoire des photographes et de la photographie, par Marc Durand, Paris, Archives nationales, 2013 (sous presse), notice n° 3990 (version dématérialisée de l'instrument de recherche, les notices biographiques et compléments de descriptions d'actes ne se trouvent que sur la version papier de l'ouvrage, voir contexte dans le Plan d’orientation général - Notaires de Paris, guides thématiques du Minutier).
      Cadet (rue); Chatou (Yvelines); Petit, Pierre Lamith; Privat, Théodore
    - Inventaire après décès de Clémence Amélie Chouippe, dressé les 15 et 17 avril 1861, dans sa maison située 83, rue Saint-Honoré, où la défunte est morte, le 14 janvier 1861, à la requête de son mari, Louis Adolphe Chouippe, docteur médecin, demeurant même adresse et comme tuteur légal de leur fille, Louise Amélie Chouippe. (11 f.). À signaler: la mineure Louise Amélie Chouippe décède le 10 mars 1862., 15 avril 1861; MC/ET/XXXIII/1262
      De l'image fixe à l'image animée (1820-1910), documents du Minutier central des notaires de Paris relatifs à l'histoire des photographes et de la photographie, par Marc Durand, Paris, Archives nationales, 2013 (sous presse), notice n° 1053 (version dématérialisée de l'instrument de recherche, les notices biographiques et compléments de descriptions d'actes ne se trouvent que sur la version papier de l'ouvrage, voir contexte dans le Plan d’orientation général - Notaires de Paris, guides thématiques du Minutier).
      Saint-Honoré (rue); Chouippe, Clémence Amélie; Chouippe, Louis Adolphe; Chouippe, Louise Amélie
  - Minutes. 1861, mai - 1861, juin, mai 1861 - juin 1861; MC/ET/XXXIII/1263
    - Vente par Céleste Billinge, veuve de François Marie Mignard, rentière, demeurant 18, boulevard du Combat, à Félix Richard, ingénieur opticien, et Françoise Antoinette Froment, son épouse, demeurant 13, rue de la Fontaine-au-Roi, d'une propriété d'une contenance de 3 181,30 m², environ, située 18, boulevard du Combat, comprenant sept bâtiments, pour la somme principale de 115 000 francs. Les 1er mars 1862, 17 et 29 janvier et 1er mai 1863. Quittances et quittance pour solde., 26 juin 1861; MC/ET/XXXIII/1263
      De l'image fixe à l'image animée (1820-1910), documents du Minutier central des notaires de Paris relatifs à l'histoire des photographes et de la photographie, par Marc Durand, Paris, Archives nationales, 2013 (sous presse), notice n° 4273 (version dématérialisée de l'instrument de recherche, les notices biographiques et compléments de descriptions d'actes ne se trouvent que sur la version papier de l'ouvrage, voir contexte dans le Plan d’orientation général - Notaires de Paris, guides thématiques du Minutier).
      Fontaine-au-Roi (rue de la); Combat (boulevard du); Richard, Félix; Froment, Françoise Antoinette; Billinge, Céleste; Mignard, François Marie
  - Minutes. 1861, juillet, juillet 1861; MC/ET/XXXIII/1264/A
  - Minutes. 1861, août, août 1861; MC/ET/XXXIII/1264/B
  - Minutes. 1861, septembre - 1861, octobre, septembre 1861 - octobre 1861; MC/ET/XXXIII/1265
  - Minutes. 1861, novembre - 1861, décembre, novembre 1861 - décembre 1861; MC/ET/XXXIII/1266
  - Minutes. 1862, janvier - 1862, février, janvier 1862 - février 1862; MC/ET/XXXIII/1267
  - Minutes. 1862, mars - 1862, avril, mars 1862 - avril 1862; MC/ET/XXXIII/1268
  - Minutes. 1862, mai - 1862, juin, mai 1862 - juin 1862; MC/ET/XXXIII/1269
  - Minutes. 1862, juillet - 1862, août, juillet 1862 - août 1862; MC/ET/XXXIII/1270
  - Minutes. 1862, septembre - 1862, octobre, septembre 1862 - octobre 1862; MC/ET/XXXIII/1271
  - Minutes. 1862, novembre - 1862, décembre, novembre 1862 - décembre 1862; MC/ET/XXXIII/1272
  - Minutes. 1863, janvier - 1863, février, janvier 1863 - février 1863; MC/ET/XXXIII/1273
    - Ouverture de crédit par le Crédit agricole, à Félix Richard, ingénieur opticien, et Françoise Antoinette Froment, son épouse, demeurant 18, boulevard du Combat, pour une somme de 40 000 francs, pour une durée de trois, six ou neuf ans, comprenant un intérêt de 6% l'an plus les frais administratifs. Les contractants hypothèquent, pour sûreté de garantie, une propriété située 18, boulevard du Combat, les 5 et 6 janvier 1863., 5 janvier 1863 - 6 janvier 1863; MC/ET/XXXIII/1273
      De l'image fixe à l'image animée (1820-1910), documents du Minutier central des notaires de Paris relatifs à l'histoire des photographes et de la photographie, par Marc Durand, Paris, Archives nationales, 2013 (sous presse), notice n° 4275 (version dématérialisée de l'instrument de recherche, les notices biographiques et compléments de descriptions d'actes ne se trouvent que sur la version papier de l'ouvrage, voir contexte dans le Plan d’orientation général - Notaires de Paris, guides thématiques du Minutier).
      Crédit agricole; Combat (boulevard du); Richard, Félix; Froment, Françoise Antoinette
  - Minutes. 1863, mars - 1863, avril, mars 1863 - avril 1863; MC/ET/XXXIII/1274
  - Minutes. 1863, mai - 1863, juin, mai 1863 - juin 1863; MC/ET/XXXIII/1275
  - Minutes. 1863, juillet - 1863, août, juillet 1863 - août 1863; MC/ET/XXXIII/1276
    - Vente par la ville de Paris, à Félix Richard, ingénieur opticien, et Françoise Antoinette Froment, son épouse, demeurant 18, boulevard du Combat, d'une propriété d'une contenance de 823,72 m², environ, située 20, boulevard du Combat comprenant deux bâtiments avec dépendances, pour la somme principale de 49 423,20 francs, les 6 et 7 juillet 1863., 6 juillet 1863 - 27 septembre 1864; MC/ET/XXXIII/1276
      1864, 22 juillet 1867, 3 et 27 septembre Quittance et quittance pour solde.
      De l'image fixe à l'image animée (1820-1910), documents du Minutier central des notaires de Paris relatifs à l'histoire des photographes et de la photographie, par Marc Durand, Paris, Archives nationales, 2013 (sous presse), notice n° 4276 (version dématérialisée de l'instrument de recherche, les notices biographiques et compléments de descriptions d'actes ne se trouvent que sur la version papier de l'ouvrage, voir contexte dans le Plan d’orientation général - Notaires de Paris, guides thématiques du Minutier).
  - Minutes. 1863, septembre - 1863, octobre, septembre 1863 - octobre 1863; MC/ET/XXXIII/1277
  - Minutes. 1863, novembre - 1863, décembre, novembre 1863 - décembre 1863; MC/ET/XXXIII/1278
  - Minutes. 1864, janvier - 1864, février, janvier 1864 - février 1864; MC/ET/XXXIII/1279
    - Procès-verbal de dire par Félix Richard, ingénieur opticien, demeurant 18, boulevard du Combat, à Joseph Sokolnicki et Froyer, tous deux photographes, demeurant 17, boulevard des Italiens, pour réaliser les conventions de sous-location d'un local qu'ils occupent déjà, et situé même adresse., 8 février 1864; MC/ET/XXXIII/1279
      1864, 10 févier. Autre procès-verbal de dire.
      De l'image fixe à l'image animée (1820-1910), documents du Minutier central des notaires de Paris relatifs à l'histoire des photographes et de la photographie, par Marc Durand, Paris, Archives nationales, 2013 (sous presse), notice n° 4277 (version dématérialisée de l'instrument de recherche, les notices biographiques et compléments de descriptions d'actes ne se trouvent que sur la version papier de l'ouvrage, voir contexte dans le Plan d’orientation général - Notaires de Paris, guides thématiques du Minutier).
      Combat (boulevard du); Italiens (boulevard des); Richard, Félix; Sokolnicki, Joseph; Froyer, ?
  - Minutes. 1864, mars, mars 1864; MC/ET/XXXIII/1280/A
  - Minutes. 1864, avril, avril 1864; MC/ET/XXXIII/1280/B
    - Vente par Nicolas-Alexandre Legrand, propriétaire, boulevard Monceau, n° 19, à Elisabeth-Wilhelmine-Marie Pouydebat, majeure, rentière, rue de l'Arcade, n° 21, d'une maison, boulevard Monceau, n°19 (8ème arrondissement)., 2 avril 1864 - 20 octobre 1864; MC/ET/XXXIII/1280/B
      plan
      MC/RE/XXXIII/24
      Actes signalés par Thierry Boudignon, 2003-2012 (base de données migrée: voir contexte dans le Plan d’orientation général - Notaires de Paris, guides thématiques du Minutier).
      Date de révision: 2010
      Date de création de la notice: 2009
      acte de vente; Arcade (rue de l'); Monceau (boulevard de); Legrand, Nicolas Alexandre; Pouydebat, Elisabeth Wilhelmine Marie
    - Mainlevée d'escription hypothécaire par Antoine René Trinquart, propriétaire et photographe, demeurant 3, rue Laffitte et actuellement 23, rue Louis-le-Grand, au profit de Magdeleine Augustine Sireul, veuve de Christophe Benjamin Giverne, épouse de Louis Joseph Marchand, et de son fils Paul Auguste Giverne, sans profession, demeurant 16, rue de l'Échiquier., 29 avril 1864; MC/ET/XXXIII/1280/B
      De l'image fixe à l'image animée (1820-1910), documents du Minutier central des notaires de Paris relatifs à l'histoire des photographes et de la photographie, par Marc Durand, Paris, Archives nationales, 2013 (sous presse), notice n° 4786 (version dématérialisée de l'instrument de recherche, les notices biographiques et compléments de descriptions d'actes ne se trouvent que sur la version papier de l'ouvrage, voir contexte dans le Plan d’orientation général - Notaires de Paris, guides thématiques du Minutier).
      Laffitte (rue); Louis-Le-Grand (rue); Echiquier (rue de l'); Trinquart, Antoine René; Sireul, Magdeleine Augustine; Giverne, Paul Auguste; Giverne, Christophe Benjamin; Marchand, Louis Joseph
  - Minutes. 1864, mai - 1864, juin, mai 1864 - juin 1864; MC/ET/XXXIII/1281
    - Vente par Victor Louis Auguste Coquet, photographe, demeurant 19, boulevard Saint-Denis, à Paul Brutus Défossé, photographe, demeurant 13, rue de Rivoli et Alfred Théodore Pascal Lair, photographe, demeurant 139, rue Saint-Honoré, d'un fonds de photographie, situé 19, boulevard Saint-Denis, pour la somme principale de 9 500 francs; suivie d'un transport de bail par le même aux mêmes., 14 juin 1864; MC/ET/XXXIII/1281
      De l'image fixe à l'image animée (1820-1910), documents du Minutier central des notaires de Paris relatifs à l'histoire des photographes et de la photographie, par Marc Durand, Paris, Archives nationales, 2013 (sous presse), notice n° 1139 (version dématérialisée de l'instrument de recherche, les notices biographiques et compléments de descriptions d'actes ne se trouvent que sur la version papier de l'ouvrage, voir contexte dans le Plan d’orientation général - Notaires de Paris, guides thématiques du Minutier).
      Saint-Denis (boulevard); Rivoli (rue de); Saint-Honoré (rue); Coquet, Victor Louis Auguste; Défossé, Paul Brutus; Lair, Alfred Théodore Pascal
  - Minutes. 1864, juillet, juillet 1864; MC/ET/XXXIII/1282/A
  - Minutes. 1864, août, août 1864; MC/ET/XXXIII/1282/B
  - Minutes. 1864, septembre - 1864, octobre, septembre 1864 - octobre 1864; MC/ET/XXXIII/1283
    - Prêt conditionnel par le Crédit agricole, à Félix Richard, ingénieur opticien, et Françoise Antoinette Froment, son épouse, demeurant 18, boulevard du Combat, pour une somme de 25 000 francs, réalisé selon les besoins des crédités, comprenant un intérêt de 6% l'an plus les frais administratifs. Les contractants hypothèquent, pour sûreté de garantie, une propriété située ensemble 18, boulevard du Combat., 5 octobre 1864; MC/ET/XXXIII/1283
      De l'image fixe à l'image animée (1820-1910), documents du Minutier central des notaires de Paris relatifs à l'histoire des photographes et de la photographie, par Marc Durand, Paris, Archives nationales, 2013 (sous presse), notice n° 4278 (version dématérialisée de l'instrument de recherche, les notices biographiques et compléments de descriptions d'actes ne se trouvent que sur la version papier de l'ouvrage, voir contexte dans le Plan d’orientation général - Notaires de Paris, guides thématiques du Minutier).
  - Minutes. 1864, novembre - 1864, décembre, novembre 1864 - décembre 1864; MC/ET/XXXIII/1284
  - Minutes. 1865, janvier - 1865, février, janvier 1865 - février 1865; MC/ET/XXXIII/1285
  - Minutes. 1865, mars - 1865, avril, mars 1865 - avril 1865; MC/ET/XXXIII/1286